【裁判字號】    98,易,565
【裁判日期】    980922
【裁判案由】    竊盜
【裁判全文】
臺灣高雄地方法院刑事判決               98年度易字第540號
                                       98年度易字第565號
公  訴  人  臺灣高雄地方法院檢察署檢察官
被      告  丁○○
                    （現於臺灣高雄第二監獄另案執行中）
被      告  田玟慧原名賀玟慧.
被      告  甲○○
                    （現於臺灣高雄監獄另案執行中）
被      告  郭慧琳
                    （現於臺灣高雄女子監獄另案執行中）
被      告  李建信
                    （現於臺灣屏東監獄另案執行中）
上列被告因竊盜等案件，經檢察官提起公訴（97年度偵字第1763
7號），及追加起訴（98年度偵字第12303號），本院判決如下：
    主  文
丁○○犯如附表一編號1 至9 所示玖罪，各處如附表一編號1至9
主文欄所示之刑。又共同犯攜帶凶器竊盜罪，處有期徒刑捌月。
應執行有期徒刑肆年伍月。
田玟慧犯如附表一編號1 至10所示拾罪，各處如附表一編號1 至
10主文欄所示之刑。應執行有期徒刑貳年拾月。
甲○○犯如附表一編號8 至10所示參罪，均累犯，各處如附表一
編號8 至10主文欄所示之刑。又共同犯攜帶凶器竊盜罪，累犯，
處有期徒刑捌月。應執行有期徒刑壹年拾月。
郭慧琳犯如附表一編號9 、10所示貳罪，均累犯，各處如附表一
編號9 、10主文欄所示之刑。應執行有期徒刑拾壹月。
李建信犯如附表一編號3 所示之罪，處如附表一編號3 主文欄所
示之刑。
丁○○、田玟慧、甲○○、郭慧琳其餘被訴部分，均無罪。
    事  實
一、丁○○於民國90年1 月間，因傷害致死案件，經臺灣高雄地
    方法院以89年度訴字第2596號判決判處有期徒刑8 年6 月確
    定，於96年8 月24日縮刑假釋出監，至98年2 月26日始假釋
    期滿（不構成累犯）。甲○○於90年9 月間，因違反職役職
    責案件，經國防部高等軍事法院高雄分院以90年度高審字第
    102 號判決判處有期徒刑2 年6 月確定；又於94年11月間，
    因傷害案件，經臺灣高等法院高雄分院以94年度上訴字第24
    號判決判處有期徒刑8 月確定；上開2 罪經定應執行刑為有
    期徒刑3 年，於96年6 月28日縮刑期滿執行完畢。郭慧琳於
    94年12月間，因違反毒品危害防制條例案件，經臺灣高雄地
    方法院以94年度訴字第4072號判決判處有期徒刑8 月確定，
    於96年2 月19日縮刑期滿執行完畢。
二、詎其等3 人仍不知悔改，意圖為自己不法之所有，由丁○○
    與賀玟慧2 人，或夥同胡建民、郭慧琳、李建信3 人間之任
    1 人或2 人，共同基於竊盜之犯意聯絡，持客觀上足供兇器
    使用之T 型扳手、螺絲扳手或鐵鏟等物，於附表一所示之時
    、地及方式，共同竊取如附表一所示他人所有或管領之水溝
    蓋、汽車或觸媒轉換器等財物，嗣經被害人報案後，為警循
    線查獲。
三、丁○○與甲○○又意圖為自己不法所有，共同基於竊盜之犯
    意聯絡，於97年5 月15日上午6 時許，在高雄縣橋頭鄉○○
    村○○路壽生巷25號前，由丁○○持客觀上足供兇器使用之
    Ｔ字型扳手1 支，竊取乙○○所有之車號ZJ-6313 號自用小
    貨車（車上並有乙○○所有之三用電表、銅管切管器、噴燈
    、電動起子及工具1 批等物品），甲○○則在旁把風看守。
    行竊得手後均供丁○○使用。嗣為警於97年5 月21日凌晨2
    時35分許，在高雄市○○區○○街與監理南街口、由丁○○
    所駕駛、懸掛H8-6680 號車牌之自用小客車（原車號XC-464
    3 號）上查獲乙○○之上開工具，始悉上情。
四、案經林貴興、溫仁德、乙○○分別訴由高雄縣政府警察局岡
    山分局、高雄市政府警察局楠梓分局報請臺灣高雄地方法院
    檢察署檢察官偵查起訴。
    理  由
甲、程序部分：
一、證人田玟慧於警詢之供述有證據能力：
  (一)按被告以外之人於審判外之言詞或書面陳述，除法律有規定
    者外，不得作為證據；被告以外之人於檢察事務官、司法警
    察官或司法警察調查中所為之陳述，與審判中不符時，其先
    前之陳述具有較可信之特別情況，且為證明犯罪事實存否所
    必要者，得為證據，刑事訴訟法第159 條第1 項、第159 條
    之2 分別定有明文。是依上開條文規定，被告以外之人於檢
    察事務官、司法警察（官）調查時所為之陳述，屬傳聞證據
    ，依同法第159 條規定，本無證據能力，必須「具有較可信
    之特別狀況」及「必要性」2 要件，始例外得適用上開第15
    9 條之2 規定，認有證據能力，採為證據。而所謂「具有較
    可信之特別情況」係屬於證據能力之要件，法院應就偵查或
    調查筆錄製作之原因、過程及其功能等加以觀察其信用性予
    以判斷；又此之「必要性」要件，必須該陳述之重要待證事
    實部分，與審判中之陳述有所不符，包括先前之陳述詳盡、
    於後簡略，甚至改稱忘記、不知道等，雖非完全相異，但實
    質內容已有不符者在內，最高法院96年度臺上字4304號、96
    年度臺上字第4365號、96年度臺上字第4414號判決意旨可資
    參照。
  (二)查本件被告即證人田玟慧於警詢中之供述，對於被告丁○○
    、甲○○及郭慧琳（下稱被告丁○○等3 人）而言，本屬被
    告以外之人於審判外之言詞陳述。而證人田玟慧係被告丁○○等3 人是否有加重竊盜犯行之重要證人，且證人田玟慧於
    警詢時對於被告丁○○等3 人竊盜之情節陳述詳盡，惟於本
    院審理時翻異前詞，到庭否認有共同為竊盜犯行之情，有警
    詢筆錄2 份及審判筆錄1 份存卷可證（見警卷第38至43頁、
    院二卷第76頁），足見證人田玟慧於警詢中之陳述，與其於
    審判中接受詰問之證述不符。又證人田玟慧於本院審理時，
    雖否認警詢時所述情節，然其未曾證稱於警詢時，有遭員警
    以強暴、脅迫、利誘、詐欺、疲勞訊問、違法羈押或其他不
    正之方法而違法調查之情事，足見證人田玟慧於警詢之證述
    ，應係出於自由意志下之陳述無疑；且其於警詢時所為有關
    被告丁○○等3 人加重竊盜事實之證述，相較其於本院審判
    時，距案發當時較近，更非在被告丁○○等3 人之面前指述
    其等是否涉犯竊盜，依此外部情況，顯較未有受不當外力干
    擾、內在之壓力及事後串謀之可能性，堪認證人田玟慧於警
    詢中之陳述具有特別可信之情況。此外，證人田玟慧之上開
    警詢中陳述，乃證明被告丁○○等3 人犯罪事實之存否所不
    可欠缺，是依刑事訴訟法第159 條之2 規定，其於警詢中之
    陳述，應具有證據能力。
二、其他部分：
    按被告以外之人於審判外之陳述，雖不符前4 條之規定，而
    經當事人於審判程序同意作為證據，法院審酌該言詞陳述或
    書面陳述作成時之情況，認為適當者，亦得為證據。當事人
    、代理人或辯護人於法院調查證據時，知有第159 條第1 項
    不得為證據之情形，而未於言詞辯論終結前聲明異議者，視
    為有前項之同意，刑事訴訟法第159 條之5 定有明文。經查
    ，被告丁○○等3 人除爭執上述一證據能力外，檢察官、被
    告丁○○等3 人、田玟慧及李建信於本院言詞辯論終結前，
    就本判決所引用下列各項屬於審判外陳述之證據，知有第15
    9 條第1 項不得為證據之情形，均未聲明異議，且本院審酌
    該證據作成情況均無不適當之情形，是依上開規定，認得作
    為本案證據。
乙、實體部分：
壹、有罪部分：
一、犯罪事實二部分：
  (一)附表一編號1、2、4、5、6、7部分：
  1.此部分事實，業據被告丁○○於偵訊及本院審理時坦誠不諱
    ；而被告田玟慧固坦承有於上開時間與被告丁○○前往上開
    地點，惟矢口否認有為此部分竊盜犯行，辯稱：伊都只有待
    在車上，不知道被告丁○○下車做什麼等語。
  2.經查：被告丁○○、田玟慧於如附表一編號1 、2 、4 、5
    、6 、7 所示之時、地，共同竊取如該附表所示之水溝蓋、
    自小客（貨）車或觸媒轉換器等物之事實，為被告丁○○所
    自承（見院一卷第76頁）；核與證人黃慧木、證人即被害人
    陳美雲、馬錫恩、郭錦傳、塗永龍於警詢、偵訊時之證述相
    符（見警卷第50至52、66至70、73至78頁；偵卷第47至50頁
    ）；復有高雄縣政府車輛尋獲電腦輸入單、贓物認領保管單
    各4 份、車籍查詢基本資料詳細畫面、照片20張等件存卷可
    參（見警卷第72、96、97、99至107 、110 、111 、11 4至
    119 頁）。而被告田玟慧亦不否認有於上開時間與被告丁○○前往上開地點之情。準此，被告丁○○及田玟慧確有為此
    部分竊盜犯行之事實，堪以認定。
  3.被告田玟慧雖辯稱：如附表一編號1 、2 、4 、5 、6 、7
    所示之時間伊雖然都有在車上，但伊不知道被告丁○○下車
    要做什麼云云。惟查，被告即證人丁○○於本院審理時已具
    結證稱：如附表一編號1 、2 所示之犯行，伊有搬水溝蓋，
    被告田玟慧也有搬水溝蓋；如附表一編號4 、5 所示之犯行
    ，伊是和被告田玟慧一起去的，伊下車行竊，被告田玟慧在
    車上，伊等都有默契；如附表一編號6 、7 所示之犯行，被
    告田玟慧都有去；於有偷車之情況下，伊與被告田玟慧會各
    開1 台車（指離開犯罪現場），所以被告田玟慧應該知道伊
    等在做什麼事等語（見院二卷第69頁及背面、81頁）。本院
    衡以被告田玟慧為被告丁○○之同居女友，此為被告田玟慧
    所不否認（見警卷第47、48頁）；而2 人既共同駕車前往上
    開地點，雖僅被告丁○○下車行竊，被告田玟慧則待在車上
    等候，然參以本件被告丁○○、甲○○等人共犯竊盜次數之
    頻繁，且被告丁○○、田玟慧2 人又係共同出入行動，則被
    告田玟慧對於被告丁○○下車後之竊盜行為，實難諉為不知
    。況查，被告田玟慧於警詢時已供稱：被告丁○○、「阿信
    」、「木阿」與「哲仔（指被告甲○○）」皆負責下車竊取
    車輛、觸媒轉換器及水溝蓋，伊與「妹仔（指被告郭慧琳）
    」只是在車後座負責「把風」而已，都沒有下手行竊；贓物
    變賣為現金，都是由被告丁○○、「阿信」、「木阿」與「
    哲仔」處理、分配，伊沒有拿過錢，只有供伊吃飯及生活必
    需品；伊與被告丁○○、「哲仔」、「妹仔」等人一同去竊
    案現場，伊都曉得他們在從事竊盜行為等語（見警卷第42、
    43頁）。益徵被告田玟慧顯然知悉被告丁○○下車之目的係
    為行竊汽車、水溝蓋、觸媒轉換器等物之情，且其待在車上
    係擔任把風工作無疑。是被告田玟慧上開所辯，顯與事實不
    符，自不足採信。
  4.綜上所述，被告丁○○、田玟慧2 人確有共同為如附表一編
    號1、2、4 、5 、6 、7 所示之加重竊盜犯行，此部分事證
    明確，應予依法論科。
  (二)附表一編號3 部分：
  1.此部分事實，業據被告李建信於偵查及本院審理時坦承不諱
    （見偵卷第54至57頁；院二卷第67頁），而被告丁○○、田
    玟慧固坦承有於上開時間與被告李建信同往上開地點之事實
    ，惟均矢口否認有為此部分竊盜犯行，均辯稱：當時伊等都
    在車上，伊等不知道被告李建信下車是要去偷車，伊等沒有
    幫忙把風等語。
  2.被告丁○○、田玟慧、李建信於上開時間，駕駛承租之車號
    4050-XD 自小客車前往上開地點，共同竊取何富鵬所有之VP
    -0093 號自小貨車，因遭何富鵬發覺，3 人隨即駕車逃逸之
    情，為被告李建信所自承，核與證人即被害人何富鵬於警詢
    時之證述相符（見警卷第61、62頁）；復有車輛租賃契約、
    本票影本1 份及照片5 張等件存卷可證（見警卷第頁120 至
    122 頁；偵卷第11、12頁），是此部分事實堪以認定。
  3.被告丁○○及田玟慧雖均以上開情詞置辯，而被告李建信於
    本院審理時亦供稱；那天車子是伊開的，伊經過上開地點發
    現目標，想要偷車，伊去偷車的時候，被告田玟慧在車上後
    座睡覺，被告丁○○則坐在副駕駛座，他們不知道伊要做什
    麼，要不然被告丁○○不可能明知道有監視器，還把車停在
    伊要竊取之上開車輛後面等語（見院一卷第77頁；院二卷第
    72 頁） 。惟查，被告丁○○於警詢、偵訊時均供稱：當時
    是由伊駕駛上開租來之自小客車，搭載被告李建信、田玟慧
    前往上開地點，伊等是開車經過，臨時起意而行竊的；伊及
    被告田玟慧在車上等候，由被告李建信下車竊取VP-0093 號
    自小貨車，後來因為在行竊中為被害人發現，所以伊等就馬
    上逃離現場；本件沒有竊成，伊沒有看到車主，伊只知道被
    告李建信一直跑回來，他沒有回到車上，伊是看到被告李建
    信在跑，伊要把車子開走，被告李建信才將車子及伊攔下等
    語（見警卷第25、26頁；偵卷第37、38頁）。被告田玟慧於
    警詢時則供稱：97年4 月29日3 時許，由被告丁○○駕駛車
    號4050-XD 自小客車載伊跟綽號「阿信（即被告李建信）」
    之男子至上開地點，由被告丁○○跟李建信下車去竊取VP-0
    093 號自小貨車，因為有人出來看，所以「阿信」徒步逃逸
    ，然後被告丁○○就馬上駕駛4050-XD 號自小客車到白樹路
    旁將「阿信」載上車內一起逃離現場，本件是由「阿信」提
    議去竊取的，由「阿信」下車去偷，作案工具為六角型Ｔ字
    扳手，被告丁○○及「阿信」身上都各帶1 支六角型Ｔ字扳
    手，伊都在車上等，該案共犯就是伊跟被告丁○○、「阿信
    」3 人等語（見警卷第39頁）。準此，被告丁○○、田玟慧
    於警詢及偵訊時，顯均已承認有與被告李建信共同為此部分
    竊盜犯行，並擔任把風之工作無疑。本院衡以被告丁○○、
    田玟慧2 人與被告李建信共同駕車前往上開地點，被告丁○○、田玟慧2 人對於本件犯罪之細節均能清楚描述；且被告
    丁○○於被告李建信下手行竊而遭被害人何富鵬發覺時，能
    立即上前接應，再駕車共同逃逸，益徵被告丁○○、田玟慧
    於本件竊盜犯行確實擔任把風之工作無訛。是被告李建信之
    上開所辯，顯係偏袒迴護之詞；而被告丁○○、田玟慧之上
    開所辯，亦屬事後卸責之詞，均不足採信。
  4.綜上所述，被告丁○○、田玟慧、李建信3 人確有共同為如
    附表一編號3 所示之加重竊盜犯行，此部分事證明確，應予
    依法論科。
  (三)附表一編號8 部分：
  1.此部分事實，業據被告丁○○、甲○○於本院審理時坦承不
    諱（見院一卷第76頁），而被告田玟慧固坦承有於上開時間
    與被告丁○○、甲○○前往上開地點之事實，惟矢口否認有
    為此部分竊盜犯行，辯稱：伊只有待在車上，不知道被告丁○○、甲○○下車做什麼等語。
  2.經查：此部分事實，為被告丁○○、甲○○所自承，核與被
    害人尤嘉宏於警詢時之證述相符（見警卷第79至81頁）；並
    有高雄縣政府車輛尋獲電腦輸入單、贓物認領保管單各1 份
    及被告田玟慧指認現場照片2 張等件在卷可查（見警卷第10
    4 、108 、109 頁）。而被告田玟慧亦不否認有於上開時間
    與被告丁○○、甲○○前往上開地點之情。準此，被告丁○○、田玟慧及甲○○確有為此部分竊盜犯行之事實，堪以認
    定。
  3.被告田玟慧雖以上開情詞置辯。然本院衡以被告田玟慧為被
    告丁○○之同居女友，此為被告田玟慧所不否認（見警卷第
    47 、48 頁）；而被告丁○○、田玟慧、甲○○3 人既共同
    駕車前往上開地點，雖僅被告丁○○下車行竊，被告田玟慧
    則待在車上等候，然參以本件被告丁○○、甲○○等人共犯
    竊盜次數之頻繁，且被告丁○○、田玟慧2 人又係共同出入
    行動，則被告田玟慧對於被告丁○○下車後之竊盜行為，實
    難諉為不知。況查，被告田玟慧於警詢時已供稱：被告丁○○、「阿信」、「木阿」與「哲仔（指被告甲○○）」皆負
    責下車竊取車輛、觸媒轉換器及水溝蓋，伊與「妹仔（指被
    告郭慧琳）」只是在車後座負責「把風」而已，都沒有下手
    行竊；贓物變賣為現金，都是由被告丁○○、「阿信」、「
    木阿」與「哲仔」處理、分配，伊沒有拿過錢，只有供伊吃
    飯及生活必需品；伊與被告丁○○、「哲仔」、「妹仔」等
    人一同去竊案現場，伊都曉得他們在從事竊盜行為等語（見
    警卷第42、43頁）。益徵被告田玟慧顯然知悉被告丁○○下
    車之目的係為行竊汽車及觸媒轉換器之情，且其待在車上係
    負責把風之工作無疑。是被告田玟慧上開所辯，顯與事實不
    符，自不足採信。
  4.綜上所述，被告丁○○、田玟慧、甲○○3 人確有共同為如
    附表一編號8 所示之加重竊盜犯行，此部分事證明確，應予
    依法論科。
  (四)附表一編號9 部分：
  1.此部分事實，業據被告田玟慧、甲○○2 人於警詢、偵訊時
    坦承不諱（見警卷第42頁；偵卷第72頁），而被告丁○○、
    郭慧琳則矢口否認有為此部分竊盜犯行。被告丁○○辯稱：
    伊有與被告甲○○、田玟慧、郭慧琳前往高雄縣橋頭鄉○○○路14 8巷6 弄巷道內，但是到現場後因看到有人，所以伊
    就離開，加上被告甲○○、郭慧琳在當天早上就已經先騎機
    車至該處竊取水溝蓋，所以伊才沒有下手作案；伊沒有於上
    開時間至上開地點竊取水溝蓋等語。被告郭慧琳則辯稱：伊
    不知道有這件事等語；被告甲○○於本院審理時則翻異前詞
    ，改稱：伊不知道有這件事情等語。
  2.經查：此部分事實，為被告田玟慧、甲○○於警詢、偵訊時
    所自承，核與被害人即橋隆商城之主委蔡龍統於警詢時之證
    述相符（見警卷第82頁）；並有監視器翻拍照片5 張、被告
    田玟慧指認現場照片2 張、車籍查詢基本資料詳細畫面等件
    附卷可考（見警卷第98、106 、119 、125 頁）。是被告丁○○、田玟慧、甲○○及郭慧琳確有共同為此部分竊盜犯行
    之事實，堪以認定。
  3.被告丁○○、郭慧琳、甲○○雖以上開情詞置辯，惟查，被
    告田玟慧於警詢時供稱：被告丁○○於97年5 月14日19時許
    ，駕駛不詳牌號贓車、懸掛伊所有之H8-6680 號自小客車車
    牌，搭載「哲仔（指被告甲○○）」、「妹仔（指被告郭慧
    琳）」與伊至高雄縣橋頭鄉○○○路148 巷6 弄巷道內，由
    「哲仔」及被告丁○○下車竊取水溝蓋，伊與「妹仔」在車
    內把風，「哲仔」及被告丁○○當場竊得6 個水溝蓋，然後
    將竊得之水溝蓋放置於該贓車之後車廂內，再由被告丁○○
    與「哲仔」、「妹仔」與伊共同駕乘該贓車逃逸現場，然後
    伊與「妹仔」中途下車至網咖玩打電腦，「哲仔」及被告丁○○則駕駛該輛贓車去變賣贓物等語（見警卷第42頁）；被
    告甲○○於偵訊時則供稱：當時伊負責下車偷水溝蓋，被告
    丁○○、郭慧琳下車巡看現場後，與被告田玟慧一起在車上
    把風；被告丁○○知道伊要偷水溝蓋等語（見偵卷第73頁）
    。本院參以被告丁○○為被告田玟慧之同居男友，被告郭慧
    琳則為被告甲○○之未婚妻，上4 人經常共同出入活動，此
    為被告丁○○、郭慧琳所不否認（見偵卷第35至38、74至76
    頁），足見被告丁○○、郭慧琳確有與被告田玟慧、甲○○
    前往上開地點，再共同偷竊水溝蓋之高度嫌疑。況查，被告
    丁○○、甲○○及郭慧琳3 人確有於97年5 月14日前往橋隆
    商城之事實，此有監視器翻拍照片5 張可證（見警卷第98、
    125 頁）。綜上，足徵被告丁○○、甲○○、郭慧琳確有與
    被告田玟慧共同為此部分竊取水溝蓋之犯行。則被告丁○○
    、甲○○、郭慧琳上開所辯，顯與事實相違，不足採憑。
  4.綜上所述，被告丁○○、田玟慧、甲○○、郭慧琳4 人確有
    共同為如附表一編號9 所示之加重竊盜犯行，此部分事證明
    確，應予依法論科。
  (五)附表一編號10部分：
  1.此部分事實，業據被告甲○○、郭慧琳於本院審理時坦承不
    諱（見院一卷第76頁），而被告田玟慧固坦承有於上開時間
    與被告甲○○、郭慧琳前往高雄縣橋頭鄉○○○路148 巷6
    弄巷道內之事實，惟矢口否認有此部分竊盜之犯行，辯稱：
    伊只有待在車上，不知道被告甲○○、郭慧琳下車做什麼等
    語。
  2.經查：此部分事實，為被告甲○○、郭慧琳所自承，核與被
    害人即橋隆商城之主委蔡龍統於警詢時之證述相符（見警卷
    第82頁）；並有監視器翻拍照片5 張、被告田玟慧指認現場
    照片2 張、車籍查詢基本資料詳細畫面等件附卷可考（見警
    卷第98、106 、119 、125 頁）。而被告田玟慧亦不否認有
    於上開時間與被告甲○○、郭慧琳前往上開地點之情。準此
    ，被告田玟慧、甲○○及郭慧琳確有為此部分竊盜犯行之事
    實，堪以認定。
  3.被告田玟慧雖以上開情詞置辯。然本院衡以被告田玟慧與被
    告甲○○、郭慧琳既共同駕車前往上開地點，雖僅被告甲○○下車行竊，被告田玟慧則與郭慧琳待在車上等候，然參以
    本件被告丁○○、甲○○等人共犯竊盜次數之頻繁，則被告
    田玟慧對於被告甲○○下車後之竊盜行為，實難諉為不知。
    況查，被告田玟慧於警詢時已供稱：當時是由「哲仔（指被
    告甲○○）」載「妹仔（指被告郭慧琳）」與伊至上開地點
    ，由「哲仔」下車竊取水溝蓋，伊與「妹仔」在車內把風，
    「哲仔」當場竊得4 個水溝蓋，然後將竊得之水溝蓋放置於
    後車廂內；伊與被告丁○○、「哲仔」、「妹仔」等人一同
    去竊案現場，伊都曉得他們在從事竊盜行為等語（見警卷第
    42 、43 頁）；而被告郭慧琳於偵訊時亦供稱：當時被告田
    玟慧與伊一起在車上把風等語（見偵卷第76頁）。益徵被告
    田玟慧顯然知悉被告甲○○下車之目的係為行竊水溝蓋之情
    ，且其待在車上係擔任把風工作無疑。是被告田玟慧上開所
    辯，顯與事實不符，洵不足採。
  4.綜上所述，被告田玟慧、甲○○、郭慧琳3 人確有共同為如
    附表一編號10所示之加重竊盜犯行，此部分事證明確，應予
    依法論科。
二、犯罪事實三部分：
  (一)訊據被告丁○○坦承有於上開時、地竊取乙○○所有之車號
    ZJ-6313 號自用小貨車及該車上之三用電表、銅管切管器、
    噴燈、電動起子及工具1 批等物品之事實；而被告甲○○則
    矢口否認有為此部分竊盜犯行，辯稱：當時伊去廟邊上廁所
    ，伊不知道被告丁○○去偷車，也未幫他把風，等到被告丁○○竊取上開車輛回來時，伊才知道他去偷車等語。
  (二)經查：被告丁○○於上開時、地竊取車號ZJ-6313 號自用小
    貨車及該車上之三用電表等工具之事實，業據被告丁○○於
    偵查及本院審理時坦承不諱（見併案偵卷第15頁背面、16頁
    ；院三卷第47頁），核與證人即被害人乙○○於警詢之供述
    相符（見併案警卷第7 頁背面、8 頁）；復有搜索扣押筆錄
    、扣押物品目錄表、贓物認領保管單、行照影本、上開車輛
    之失竊及尋獲紀錄各1 份及相片2 張等件在卷可稽（見併案
    警卷第11頁背面至15 頁 、18頁背面至19頁背面），足認被
    告丁○○之此部分自白與事實相符，堪信為真實。
  (三)被告甲○○於本院審理時，雖矢口否認有為此部分犯行，而
    被告丁○○於本院審理時亦供稱：當天被告甲○○有去現場
    ，但他不知道伊要幹什麼，因為伊竊車的地方離被告甲○○
    很遠，當時被告田玟慧、甲○○、郭慧琳他們去上廁所，伊
    就自己去逛，走到巷子裡看到那台車，就自己將它偷走；伊
    得手後，再打電話通知他們自己走，伊則開贓車走等語（見
    院三卷第、4758頁及背面）。惟查，被告丁○○於警詢時已
    供稱：車號ZJ-6313 號自用小貨車不是伊偷竊的，是伊朋友
    「阿哲（即被告甲○○）」交給伊的，於97年5 月18、19日
    晚上，在高雄縣大社鄉一處公園將三用電表、銅管切管器、
    噴燈、電動起子、工具1 批等物搬到伊車上等語（見併案警
    卷第2 頁及背面）。是依被告丁○○於警詢及本院審理時之
    供述，可知其就被告甲○○是否有共同竊取上開車輛乙節，
    顯有前後不一之瑕疵，則被告丁○○上開所供是否可採，誠
    屬可疑。
  (四)況查，被告甲○○於警詢時供稱：上開車輛是被告丁○○提
    議行竊及竊取的，伊則在場把風，原本該批工具就放在車上
    ，是伊等一起行竊的等語（見併案警卷第1 頁）；被告甲○○於偵訊時亦供稱：上開車輛是由被告丁○○偷來的，伊在
    旁邊的廟內把風；當時伊去廟內上廁所，出來就看被告丁○○偷了1 台車，伊上完廁所出來有幫被告丁○○看一下；當
    天是被告丁○○開1 部MARCH 汽車載我及被告田玟慧去該處
    ，去偷車是被告丁○○約的等語（見併案偵卷第14、15頁）
    。準此，被告甲○○於警詢及偵訊時，顯已承認有與被告丁○○共同為此部分竊盜犯行，並擔任把風之工作無疑。而對
    此相歧異之供述，被告甲○○於本院審理時固辯稱：於警詢
    時，因為不知道警察問的是哪1 件，才會自白犯罪，後來因
    搞清楚是「廟邊」的那件後，所以伊才改口說伊沒有做等語
    （見院三卷第59頁背面）。然被告甲○○於偵訊時既供稱：
    伊去「廟內」上完廁所出來後，有幫被告丁○○把風等語，
    而其於警詢及偵訊時又均為承認此部分犯罪之供述，足見被
    告甲○○於警詢時顯然並未誤認員警詢問之案件，是被告甲○○上開所辯，核屬事後卸責之詞，不足採信。
  (五)又被告丁○○於本院審理時雖辯稱：伊竊取上開車輛時，並
    未使用Ｔ型扳手等語（見院三卷第60頁）。惟查，被告即證
    人甲○○於偵訊時具結證稱：被告丁○○是用Ｔ字扳手偷車
    等語（見併案偵卷第14頁）；而被告丁○○於偵查時復供稱
    ：當時伊是用萬能鑰匙偷車，伊有拿1 支Ｔ字型扳手，Ｔ字
    型扳手與鑰匙一起被沒收等語（見併案偵卷第16頁）；被告
    丁○○於本院準備程序中亦坦承：伊有使用Ｔ型扳手偷車等
    語（見院三卷第47頁）。本院衡諸常情，一般竊盜者於行竊
    汽車時，為破壞門鎖、電門及啟動引擎，多需使用Ｔ型扳手
    等工具；且被告丁○○於97年5 月21日駕駛懸掛H8-6680 號
    車牌之自用小客車而遭警方查獲時，在該車上確有查獲Ｔ型
    扳手2 支，此有扣案物照片及扣押物品目錄表可證（見併案
    警卷第14頁背面、本院97年度易字第719 號警卷第33、79、
    80頁）；而被告丁○○於警詢時亦供稱：車上查獲之Ｔ型扳
    手2 支是伊的，偷車用，是伊製造等語（見併案警卷第4 頁
    背面）。綜上，足見被告丁○○於竊取上開車輛時，應有使
    用Ｔ型扳手之工具無訛，是被告丁○○於本院審理時所辯：
    伊並未使用Ｔ型扳手偷車云云，亦屬事後卸責之詞，不足採
    憑。
  (六)綜上所述，被告丁○○、甲○○確有以Ｔ型扳手共同竊取上
    開自小貨車及該車上之工具1 批之犯行，堪以認定。是此部
    分事證明確，應予依法論科。
三、按刑法第321 條第1 項第3 款之攜帶兇器竊盜罪，係以行為
    人攜帶兇器竊盜為其加重條件，此所謂兇器，其種類並無限
    制，凡客觀上足對人之生命、身體、安全構成威脅，具有危
    險性之兇器均屬之，且祇須行竊時攜帶此種具有危險性之兇
    器為已足，並不以攜帶之初有行兇之意圖為必要（最高法院
    79年臺上字第5253號判例意旨參照）。被告丁○○於本院審
    理時雖辯稱：伊係使用萬能鑰匙偷車云云。惟查，被告田玟
    慧於警詢時供稱：伊與被告丁○○、甲○○、郭慧琳共同竊
    取車輛之作案工具為T 字扳手，竊取觸媒轉換器之工具為螺
    絲扳手，竊取水溝蓋之作案工具為鐵鏟等語（見警卷第43頁
    ）。而被告丁○○於警詢時亦供稱：警方在XC-4643 號汽車
    上查獲之T 字型扳手2 支是伊的，偷車用的，是伊製造；伊
    是用梅花扳手拆下觸媒轉換器，只要車上有工具就拿出來用
    ，不一定是誰的工具；對於被告李建信說是在伊車上拿偷車
    工具乙節，伊車上本來就有隨身工具，伊不知道被告李建信
    拿什麼工具等語（見併案警卷第4 頁背面；偵卷第37、38頁
    ）。是依被告丁○○、田玟慧之上開供述，可知被告丁○○
    等人於竊取水溝蓋、汽車及觸媒轉換器時，應有使用T 型扳
    手、螺絲扳手、鐵鏟等工具無訛。再衡諸經驗法則，水溝蓋
    係固定於水溝上方之凹槽，多與地面密切接合，若未利用鐵
    鏟等工具，實難掀開及竊取水溝蓋；而汽車之門鎖、電門大
    鎖及觸媒轉換器係分別固定於車門、方向盤下方及排氣管上
    ，若未利用T 型扳手、螺絲扳手等工具，實不可能破壞門鎖
    、啟動引擎及拆卸觸媒轉換器。況被告丁○○復自承；伊駕
    駛之車輛上本來就有竊盜工具等語，而本件以被告丁○○為
    首之竊盜集團，其犯罪模式均為駕駛汽車至各犯罪地點行竊
    ，已如上述，益徵本件被告丁○○等5 人所為上開竊盜犯行
    ，確有使用T 型扳手、螺絲扳手及鐵鏟等工具之事實。又被
    告丁○○、田玟慧、甲○○、郭慧琳、李建信於行竊時所攜
    帶之T 型扳手、螺絲扳手、鐵鏟等工具雖未扣案，惟上開工
    具既能用以破壞門鎖、發動引擎、拆卸觸媒轉換器及水溝蓋
    ，足認上開工具材質堅硬，客觀上均為足以殺傷人生命、身
    體之器械，顯為具有危險性之兇器。是核被告丁○○如附表
    一編號1 至9 及犯罪事實三所為，被告田玟慧如附表一編號
    1 至10所為，被告甲○○如附表一編號8 至10及犯罪事實三
    所為，被告郭慧琳如附表一編號9 、10所為，被告李建信如
    附表一編號3 所為，均係犯刑法第321 條第1 項第3 款、第
    4 款之加重竊盜罪。被告丁○○與田玟慧2 人就如附表一編
    號1 、2 、4 、5 、6 、7 所示之犯行，被告丁○○、田玟
    慧、李建信3 人就如附表一編號3 所示之犯行，被告丁○○
    、田玟慧、甲○○3 人就如附表一編號8 所示之犯行，被告
    丁○○、田玟慧、甲○○、郭慧琳4 人就如附表一編號9 所
    示之犯行，被告田玟慧、甲○○、郭慧琳3 人就就如附表一
    編號10所示之犯行，均係共同為之，彼此間互有犯意聯絡及
    行為分擔，均為共同正犯。且被告丁○○、田玟慧、李建信
    3 人就附表一編號3 部分，已著手於竊盜行為之實行而不遂
    ，均為未遂犯，爰均依刑法第25條第2 項規定減輕其刑。又
    被告甲○○、郭慧琳2 人分別有如犯罪事實欄一所載之犯罪
    科刑執行情形，有臺灣高等法院被告前案紀錄表2 份在卷足
    憑，是被告甲○○、郭慧琳2 人均前受有期徒刑執行完畢後
    ，5 年內故意再犯本件法定刑為有期徒刑以上之罪，均應論
    以累犯並加重其刑。爰審酌被告丁○○、田玟慧、甲○○、
    郭慧琳、李建信5 人均正值青壯，不思以正當途徑賺取財物
    ，率爾竊取他人財物，所為實有不該；另衡以被告丁○○為
    竊盜集團之首腦，率領集團成員四處行竊，涉犯加重竊盜之
    情節最重，被告田玟慧、甲○○、郭慧琳、李建信4 人則相
    較為輕，且被告田玟慧、郭慧琳2 人並未實際下手行竊，而
    係在車上擔任把風之工作，犯罪情節實屬較輕；復念其等於
    犯後已坦承部分犯行，且所竊得財物亦部分歸還被害人，有
    贓物認領保管單5 份在卷可參（見警卷第72、109 、111 、
    11 5、117 頁），所生損害業已減輕等一切情狀，認公訴人
    於本院審理時分別對被告丁○○、田玟慧、甲○○、郭慧琳
    及李建信所求處之有期徒刑6 年、6 年、3 年、3 年及8 月
    ，均尚嫌過重。爰量處如主文欄所示之刑（詳如附表一主文
    欄所載），並定其應執行之刑；再就被告李建信之徒刑，諭
    知如易科罰金以新臺幣1 千元折算1 日之折算標準。此外，
    本件被告丁○○等5 人持供犯罪所用之T 型扳手、螺絲扳手
    、鐵鏟等工具既未扣案，亦無其他積極事證足認上開工具現
    時尚屬存在而未滅失，為免將來執行上之困難，遂不併予宣
    告沒收，附此敘明。
四、公訴人於本院審理時雖謂：被告丁○○有竊盜前科，於服刑
    完畢後仍不思悔悟，於短期內一再犯竊盜案件，顯有犯罪習
    慣，僅藉刑之執行實不足以徹底根絕惡性，應依竊盜犯贓物
    犯保安處分條例之規定，併予諭知應於刑之執行前令入勞動
    場所強制工作，以改惡習等語。惟按保安處分係針對受處分
    人將來之危險性所為之處置，以達教化、治療之目的，為刑
    罰之補充制度。我國現行刑法採刑罰與保安處分雙軌制，係
    在維持行為責任之刑罰原則下，為協助行為人再社會化之功
    能，以及改善行為人潛在之危險性格，期能達成根治犯罪原
    因、預防犯罪之特別目的。是保安處分中之強制工作，旨在
    對嚴重職業性犯罪及欠缺正確工作觀念或無正常工作因而犯
    罪者，強制其從事勞動，學習一技之長及正確之謀生觀念，
    使其日後重返社會，能適應社會生活。保安處分之措施亦含
    社會隔離、拘束身體自由之性質，其限制人民之權利，實與
    刑罰同，本諸法治國家保障人權之原理及刑法之保護作用，
    其法律規定之內容，應受比例原則之規範，使保安處分之宣
    告，與行為人所為行為之嚴重性、行為人所表現之危險性，
    及對於行為人未來行為之期待性相當。刑法第90條及竊盜犯
    贓物犯保安處分條例第3 條第1 項關於強制工作之規定，均
    係本於上開意旨制定，而由法院視個案中行為人之危險性格
    ，依職權決定應否交付強制工作，以達保安處分之特別預防
    之目的（司法院大法官會議釋字第471 號解釋參照）。查本
    件被告丁○○於97年4 月中旬至同年5 月15日間，雖確有上
    開10次竊盜犯行，已如上述。然被告於97年4 月中旬以前，
    除於88年間，曾因竊盜犯行，經本院以88年度岡簡字第422
    號判決判處有期徒刑6 月確定外，即無其他竊盜前科紀錄，
    有卷附臺灣高等法院前案紀錄表1 份附卷可查，故是否堪認
    被告丁○○有犯罪習慣，已非無疑。此外，本院查無其他積
    極證據足資證明被告丁○○係以本件竊盜犯行為其經濟生活
    之主要支柱，足徵被告前揭10次竊盜犯行均應係因一時貪欲
    小利始起意行竊，尚難遽認其係嚴重職業性犯罪，亦難逕認
    其係因欠缺正確工作觀念或無正常工作而有竊盜犯罪之習性
    ，即與刑法第90條所稱：「有犯罪之習慣或因遊蕩或懶惰成
    習而犯罪者」或竊盜犯贓物犯保安處分條例第3 條前段：「
    18 歲 以上之竊盜犯、贓物犯，有犯罪之習慣者」之規定有
    別，是參諸前揭最高法院判決意旨，於審酌被告丁○○所為
    前揭竊盜犯行之嚴重性、其所表現之危險性格，及被告丁○○於犯後坦認部分犯行，尚有悔意等節，姑認被告丁○○所
    為未具有常習性，對其未來之行為仍有期待性，並就強制工
    作並非矯正其竊盜犯行唯一方法，尚需合乎比例原則以求法
    益間之均衡等情綜合以觀，認上開對其宣告徒刑即足以收矯
    治之效，是尚無對被告丁○○宣告強制工作之必要性，併此
    敘明。
貳、無罪部分：
一、公訴意旨另以：被告丁○○、田玟慧、甲○○、郭慧琳意圖
    為自己不法之所有，由丁○○與賀玟慧2 人，或夥同胡建民
    、郭慧琳2 人，共同基於竊盜之犯意聯絡，持客觀上足供兇
    器使用之T 型扳手、螺絲扳手或鐵鏟等物，於附表二所示之
    時、地及方式，共同竊取如附表二所示他人所有或管領之水
    溝蓋、汽車或觸媒轉換器等財物，嗣經被害人報案後，為警
    循線查獲。
二、按犯罪事實應依證據認定之，無證據不得認定犯罪事實；無
    證據能力、未經合法調查之證據，不得作為判斷之依據；不
    能證明被告犯罪或其行為不罰者，應諭知無罪之判決，刑事
    訴訟法第154 條第2 項、第155 條第2 項、第301 條第1 項
    分別定有明文。次按認定不利於被告之事實，須依積極證據
    ，苟積極證據不足為不利於被告事實之認定時，即應為有利
    被告之認定，更不必有何有利之證據，復有最高法院30年上
    字第816 號判例可資參考。又事實之認定，應憑證據，如未
    能發現相當證據，或證據不足以證明，自不能以推測或擬制
    之方法，為裁判基礎；認定犯罪事實，所憑之證據，雖不以
    直接證據為限，間接證據亦包括在內，然無論直接或間接證
    據，其為訴訟上之證明，須於通常一般之人均不致於有所懷
    疑，而得確信其為真實之程度者，始得據之為有罪之認定，
    倘其證明尚未達到此一程度，而有合理性懷疑之存在時，即
    無從為有罪之認定，此亦有最高法院40年臺上字第86號、76
    年臺上字第4986號判例可資參照。況刑事訴訟法第161 條第
    1 項亦規定，檢察官就被告犯罪事實，應負舉證責任，並指
    出證明之方法，是檢察官對於起訴之犯罪事實，應負提出證
    據及說服之實質舉證責任，倘其所提出之證據，不足為被告
    有罪之積極證明，或其指出證明之方法，無從說服法院以形
    成被告有罪之心證，基於無罪推定之原則，自應為被告無罪
    判決之諭知，亦經最高法院著有92年臺上字第128 號判例可
    資參照。
三、附表二編號1、2 部分：
  (一)本案公訴人認被告丁○○、田玟慧、甲○○、郭慧琳4 人（
    下稱被告丁○○等4 人）涉犯如附表二編號1 所示之犯行，
    及被告丁○○、田玟慧2 人涉犯如附表二編號2 所示之犯行
    ，均係以被告田玟慧於警詢時之供述及指認犯罪現場照片4
    張為其論據。
  (二)訊據被告丁○○等4 人均堅詞否認有為如附表二編號1 所示
    之犯行；被告丁○○、田玟慧亦堅詞否認有為如附表二編號
    2 所示之犯行。被告丁○○、甲○○、郭慧琳均辯稱：伊等
    並未於上開時、地竊盜等語。被告田玟慧則辯稱：伊只有待
    在車上，不知道被告丁○○、甲○○、郭慧琳下車做什麼等
    語。
  (三)經查：於97年4 月間，高雄縣橋頭鄉公所設置於該鄉○○路
    旁之水溝蓋4 個遭竊之事實，業據證人即橋頭鄉公所建設課
    技士林貴興於警詢時證述明確（見警詢第56、57頁）；又於
    97年4 月22日，溫仁德所有之車號ZR-4986 號自小貨車及48
    39-XK 號自小客車上之觸媒轉換器2 組均失竊之情，亦據證
    人溫仁德於警詢時證述綦詳（見警詢第58至60頁），是上開
    事實均堪認定。本件被告田玟慧於警詢時固供稱：於97年4
    月中旬2 時許，伊與被告丁○○、「哲仔（即被告甲○○）
    」、郭慧琳在高雄縣橋頭鄉○○路旁竊取水溝蓋，當時由被
    告丁○○與甲○○下車竊取路旁之水溝蓋，伊與被告郭慧琳
    在車上，然後被告丁○○及「哲仔」竊取得逞後，叫伊等將
    後車廂打開，再將該水溝蓋放置於該車輛之後車廂內，先將
    「哲仔」、被告郭慧琳送回家，伊與被告丁○○再開車至旅
    館睡覺；於97年4 月22日2 時許，被告丁○○駕駛自小客車
    ，載伊跟「阿信」在高雄縣橋頭鄉○○村○道○路82號旁空
    地，由被告丁○○與「阿信」下車竊取停放在該處的自小貨
    車車號ZR-8496 與自小客車車號4839-XK 車子下方的觸媒轉
    換器，得手後由被告丁○○回車上開車逃逸現場等語（見警
    卷第41、48頁）。然查，被告田玟慧於本院審理時翻異前詞
    ，改稱：伊等只有路過上開地點，並未下車等語（見院二卷
    第68頁背面）。足見被告田玟慧於警詢及本院審理中之供述
    ，顯有前後不一之瑕疵，則其上開所供是否可採，誠屬可疑
    。本件雖另有被告田玟慧之指認犯罪現場照片4 張（見警卷
    第99、101 頁），惟被告田玟慧於本院審理時既已矢口否認
    此2 部分犯行，且其於警詢時之證述又有前後不一之瑕疵，
    則上開照片自難遽為不利於被告丁○○等4 人之認定。
  (四)綜上所述，被告丁○○等4 人上開所供，是否俱與實情不符
    而全然不可採信，並非無疑。本件公訴人所舉之證據與指出
    之證明方法，尚有合理性之懷疑存在，未得使本院確信被告
    丁○○等4 人此部分犯罪，揆諸前開判例意旨，自不能單憑
    被告田玟慧於警詢時之供述及指認犯罪現場照片4 張，即以
    推測或擬制之方法，作為裁判基礎。從而，公訴意旨所指被
    告丁○○等4 人涉犯刑法第321 條第1 項第3 款及第4 款之
    加重竊盜罪之事實，仍有合理懷疑之處，而不能確信為真實
    。揆諸前開說明，應認被告上開犯罪尚屬不能證明。此外，
    本院復查無其他積極證據可資認定被告丁○○等4 人涉有前
    開罪嫌，自屬不能證明被告犯罪，此2 部分依法均應為被告
    丁○○等4 人無罪之諭知。
四、附表二編號3、4部分：
  (一)本案公訴人認被告甲○○、郭慧琳涉犯如附表二編號3 、4
    所示之犯行，無非係以被告田玟慧於警詢之供述及指認犯罪
    現場照片2 張為其論據。
  (二)訊據被告甲○○、郭慧琳均堅詞否認有為如附表二編號3 、
    4 所示之犯行。被告甲○○、郭慧琳均辯稱：伊等並未於上
    開時、地竊盜等語。經查：被告丁○○、田玟慧分別於97年
    5 月5 日、12日，共同竊取車號783-NQ號營業小客車、車號
    VC-9391 號自小貨車及該2 車之觸媒轉換器之事實，已如上
    述。被告田玟慧於警詢時固供稱：於97年5 月5 日8 時許，
    被告丁○○駕駛自小客車載「哲仔（指被告甲○○）」、「
    妹仔（指被告郭慧琳）」與伊至橋頭鄉○○路32之4 號前，
    由被告丁○○下車竊取車號737-NQ營小客車，再由「哲仔」
    駕駛被告丁○○原本駕駛的車輛載伊跟「妹仔」離開，與被
    告丁○○所駕駛的贓車一起去高雄縣燕巢鄉○○村○○路50
    號前棄置，並竊取該車觸媒轉換器後，由被告丁○○駕駛原
    本的車子離去；又於97年5 月12日21時許，被告丁○○駕駛
    車號不詳之贓車，載「哲仔」、「妹仔」與伊至大社鄉○○
    路44巷6 號前，由被告丁○○下車竊取自小貨車車號VC-939
    1 自小貨車，竊取得逞後，由被告丁○○駕駛該贓車，「哲
    仔」駕駛被告丁○○原本駕駛的車輛載伊跟「妹仔」離開，
    與被告丁○○駕駛的贓車一起去高雄縣燕巢鄉○○路高鐵橋
    下棄置，並竊取該車觸媒轉換器管後，由被告丁○○駕駛原
    本的車子離去；伊跟「妹仔」只是坐在車後座，都沒有下車
    行竊，負責把風而已等語（見警卷第41至43頁）。然查，被
    告田玟慧於本院審理時翻異前詞，改稱：伊不知道被告丁○○等人下車做什麼等語（見院一卷第76頁）。足見被告田玟
    慧於警詢及本院審理中之供述，顯有前後不一之瑕疵，則其
    上開所供是否可採，誠屬可疑。本件雖另有被告田玟慧之指
    認犯罪現場照片2 張（見警卷第102 、105 頁），惟被告田
    玟慧於本院審理時既已矢口否認此2 部分犯行，且其於警詢
    時之證述又有前後不一之瑕疵，則上開照片自難遽為不利於
    被告甲○○、郭慧琳之認定。況證人丁○○於本院審理時又
    具結證稱：如附表二編號3 、4 之犯行，被告甲○○、郭慧
    琳有沒有去，伊不記得了等語（見院二卷第69頁背面）。準
    此，依卷內之證據實不以認定被告甲○○、郭慧琳有為此2
    部分犯行。
  (三)綜上所述，被告甲○○、郭慧琳上開所供，是否俱與實情不
    符而全然不可採信，並非無疑。本件公訴人所舉之證據與指
    出之證明方法，尚有合理性之懷疑存在，未得使本院確信被
    告甲○○、郭慧琳此部分之犯罪，揆諸前開判例意旨，自不
    能單憑被告田玟慧於警詢時之供述及指認犯罪現場照片2 張
    ，即以推測或擬制之方法，作為裁判基礎。從而，公訴意旨
    所指被告甲○○、郭慧琳涉犯刑法第321 條第1 項第3 款及
    第4 款之加重竊盜罪之事實，仍有合理懷疑之處，而不能確
    信為真實。揆諸前開說明，應認被告上開犯罪尚屬不能證明
    。此外，本院復查無其他積極證據可資認定被告甲○○、郭
    慧琳涉有前開罪嫌，自屬不能證明被告犯罪，此2 部分依法
    均應為被告甲○○、郭慧琳無罪之諭知。
五、附表二編號5 部分：
  (一)本案公訴人認被告郭慧琳涉犯前揭罪責，無非係以被告田玟
    慧於警詢之供述及指認犯罪現場照片2 張為其論據。
  (二)訊據被告郭慧琳堅詞否認有為此部分犯行。辯稱：伊並未於
    上開時、地竊盜等語。經查：被告丁○○、田玟慧、甲○○
    於97年5 月13日，共同竊取車號F5-9373 號自小貨車及該車
    之觸媒轉換器之事實，已如上述。被告田玟慧於警詢時固供
    稱：於97年5 月13日4 時許，被告丁○○駕駛車號不詳之贓
    車，載「哲仔」、「妹仔」與伊至大社鄉○○路63號前，由
    被告丁○○下車竊取車號F5-9373 自小貨，由丁○○駕駛竊
    得之贓車，「哲仔」駕駛被告丁○○原本駕駛的車輛載伊跟
    「妹仔」離開，然後讓伊中途下車後，伊就不曉得他們的去
    向；伊跟「妹仔」只是坐在車後座，都沒有下車行竊，負責
    把風而已等語（見警卷第42、43頁）。然查，被告田玟慧於
    本院審理時翻異前詞，改稱：伊不知道被告丁○○等人下車
    做什麼等語（見院一卷第76頁）。足見被告田玟慧於警詢及
    本院審理中之供述，顯有前後不一之瑕疵，則其上開所供是
    否可採，誠屬可疑。本件雖另有被告田玟慧之指認犯罪現場
    照片2 張（見警卷第104 頁），惟被告田玟慧於本院審理時
    已矢口否認此部分犯行，且其於警詢時之證述又有前後不一
    之瑕疵，則上開照片自難遽為不利於被告郭慧琳之認定。況
    證人丁○○於本院審理時具結證稱：如附表二編號5 之犯行
    ，被告郭慧琳有沒有去，伊不記得了等語（見院二卷第69頁
    背面）。準此，依卷內之證據實不足以認定被告郭慧琳有為
    此部分犯行。
  (三)綜上所述，被告郭慧琳上開所供，是否俱與實情不符而全然
    不可採信，並非無疑。本件公訴人所舉之證據與指出之證明
    方法，尚有合理性之懷疑存在，未得使本院確信被告郭慧琳
    此部分犯罪，揆諸前開判例意旨，自不能單憑被告田玟慧於
    警詢時之供述及指認犯罪現場照片2 張，即以推測或擬制之
    方法，作為裁判基礎。從而，公訴意旨所指被告郭慧琳涉犯
    刑法第321 條第1 項第3 款及第4 款之加重竊盜罪之事實，
    仍有合理懷疑之處，而不能確信為真實。揆諸前開說明，應
    認被告上開犯罪尚屬不能證明。此外，本院復查無其他積極
    證據可資認定被告郭慧琳涉有前開罪嫌，自屬不能證明被告
    犯罪，此部分依法應為被告郭慧琳無罪之諭知。
六、附表二編號6 部分：
  (一)本案公訴人認被告丁○○涉犯前揭罪責，無非係以監視器翻
    拍照片1 張為其論據。
  (二)訊據被告丁○○堅詞否認有為此部分犯行。辯稱：伊有與被
    告甲○○、田玟慧、郭慧琳前往上開地點，但是到現場後因
    看到有人，所以伊就離開，加上被告甲○○、郭慧琳於當天
    早上就已經先騎機車至該處竊取水溝蓋，所以伊才沒有下手
    作案；伊沒有於上開時間至上開地點竊取水溝蓋等語。
  (三)經查：被告田玟慧、甲○○、郭慧琳於97年5 月15日，共同
    竊取高雄縣橋頭鄉○○○路148 巷6 弄巷道內、橋隆商城所
    有之水溝蓋4 個之事實，已如上述。而觀諸警方調閱案發地
    點附近之監視器畫面，確有錄得被告丁○○與被告甲○○、
    郭慧琳先後出現在上開地點附近之影像，此有監視器翻拍照
    片3 張存卷可考（見警卷第125 頁）。然查，依上開監視器
    翻拍照片觀之，可知上開影像拍攝之時間為97年5 月14日下
    午，而被告丁○○既於97年5 月14日，在相同地點竊取水溝
    蓋6 個（即如附表一編號9 所示犯行），已如前述，則上開
    監視器畫面自不足以認定被告丁○○有於97年5 月15日，與
    被告田玟慧、甲○○、郭慧琳共同為此部分犯行。
  (四)綜上所述，被告丁○○上開所供，是否俱與實情不符而全然
    不可採信，並非無疑。本件公訴人所舉之證據與指出之證明
    方法，尚有合理性之懷疑存在，未得使本院確信被告丁○○
    此部分犯罪，揆諸前開判例意旨，自不能單憑監視器翻拍照
    片1 張，即以推測或擬制之方法，作為裁判基礎。從而，公
    訴意旨所指被告丁○○涉犯刑法第321 條第1 項第3 款及第
    4 款之加重竊盜罪之事實，仍有合理懷疑之處，而不能確信
    為真實。揆諸前開說明，應認被告上開犯罪尚屬不能證明。
    此外，本院復查無其他積極證據可資認定被告丁○○涉有前
    開罪嫌，自屬不能證明被告犯罪，此部分依法應為被告丁○○無罪之諭知。
據上論斷，應依刑事訴訟法第299條第1項前段、第300條、第301
條第1 項，刑法第320 條第1 項、第321 條第1 項第3 款、第4
款、第28條、第47條第1 項、第41條第1 項、第51條第5 款，刑
法施行法第1 條之1 ，判決如主文。
本案經檢察官丙○○到庭執行職務。
中    華    民    國    98    年    9    月    22    日
                  刑事第二庭審判長   法  官  吳進寶
                                     法  官  施盈志
                                     法  官  羅立德
以上正本證明與原本無異。
如不服本判決應於收受本判決後10日內向本院提出上訴書狀，並
應敘述具體理由，如未敘述上訴理由者，應於上訴期間屆滿後20
日內補提理由書狀於本院（均須按他造當事人之人數附繕本）「
切勿逕送上級法院」。
中    華    民    國    98    年    9    月    22    日
                                    書記官  賴朱梅
附表一（有罪部分）：
 ┌──┬───────┬───────────┬───┬────┬──────────────┐
 │編號│犯罪時間、地點│竊盜方式及竊得財物    │被害人│被告    │主文（被告之論罪及科刑）    │
 ├──┼───────┼───────────┼───┼────┼──────────────┤
 │ 1  │於97年4 月中旬│丁○○駕駛田玟慧所有車│尚郁建│丁○○、│丁○○共同犯攜帶兇器竊盜罪，│
 │    │某日晚間7 時許│號H8 -6680號自小客車，│設實業│田玟慧  │處有期徒刑捌月。            │
 │    │，在高雄縣岡山│搭載田玟慧前往，由田玟│股份有│        │田玟慧共同犯攜帶兇器竊盜罪，│
 │    │鎮○○○路58巷│慧在車上把風，丁○○下│限公司│        │處有期徒刑柒月。            │
 │    │              │車，以客觀上足供兇器使│      │        │                            │
 │    │              │用之鐵鏟，行竊水溝蓋10│      │        │                            │
 │    │              │個得逞。              │      │        │                            │
 ├──┼───────┼───────────┼───┼────┼──────────────┤
 │ 2  │於97年4 月中旬│丁○○駕駛田玟慧所有車│尚郁建│丁○○、│丁○○共同犯攜帶兇器竊盜罪，│
 │    │某日（編號1 之│號H8-6680 號自小客車，│設實業│田玟慧  │處有期徒刑捌月。            │
 │    │翌日）凌晨2 時│搭載田玟慧前往，由田玟│股份有│        │田玟慧共同犯攜帶兇器竊盜罪，│
 │    │許，在高雄縣岡│慧在車上把風，丁○○下│限公司│        │處有期徒刑柒月。            │
 │    │山鎮○○○路58│車，以客觀上足供兇器使│      │        │                            │
 │    │巷            │用之鐵鏟，行竊水溝蓋9 │      │        │                            │
 │    │              │個得逞。              │      │        │                            │
 ├──┼───────┼───────────┼───┼────┼──────────────┤
 │ 3  │於97年4 月29日│丁○○駕駛承租之車號40│何富鵬│丁○○、│丁○○共同犯結夥、攜帶兇器竊│
 │    │凌晨3 時55分許│50-XD 號馬自達自小客車│      │田玟慧、│盜罪，未遂，處有期徒刑肆月。│
 │    │，在高雄縣橋頭│，搭載田玟慧、李建信前│      │李建信  │田玟慧共同犯結夥、攜帶兇器竊│
 │    │鄉○○村○○路│往，由丁○○、田玟慧在│      │        │盜罪，未遂，處有期徒刑參月。│
 │    │242 號前      │車上把風，李建信下車，│      │        │李建信共同犯結夥、攜帶兇器竊│
 │    │              │以客觀上足供兇器使用之│      │        │盜罪，未遂，處有期徒刑參月，│
 │    │              │T型 扳手、螺絲扳手，破│      │        │如易科罰金，以新臺幣壹仟元折│
 │    │              │壞鑰匙孔及剪斷電源線方│      │        │算壹日。                    │
 │    │              │式行竊車號VP-0093 號自│      │        │                            │
 │    │              │小貨車（價值約7 萬元）│      │        │                            │
 │    │              │時，為被害人發現而逃逸│      │        │                            │
 │    │              │（未遂）。            │      │        │                            │
 ├──┼───────┼───────────┼───┼────┼──────────────┤
 │ 4  │於97年5 月1 日│丁○○駕駛車號不詳車輛│陳美雲│丁○○、│丁○○共同犯攜帶兇器竊盜罪，│
 │    │晚間7 時許，在│，搭載田玟慧前往，由田│      │田玟慧  │處有期徒刑捌月。            │
 │    │高雄市楠梓區惠│玟慧在車上把風，丁○○│      │        │田玟慧共同犯攜帶兇器竊盜罪，│
 │    │豐里監理街43號│下車，以客觀上足供兇器│      │        │處有期徒刑柒月。            │
 │    │前            │使用之T 型扳手、螺絲扳│      │        │                            │
 │    │              │手，行竊車號J8-7706 號│      │        │                            │
 │    │              │自小貨車（價值約4 萬元│      │        │                            │
 │    │              │），得手後將該車開至橋│      │        │                            │
 │    │              │頭鄉南村公墓旁，拆下該│      │        │                            │
 │    │              │車觸媒轉換器，棄置該自│      │        │                            │
 │    │              │小貨車後逃逸。        │      │        │                            │
 ├──┼───────┼───────────┼───┼────┼──────────────┤
 │ 5  │於97年5 月3 日│丁○○駕駛車號不詳車輛│馬錫恩│丁○○、│丁○○共同犯攜帶兇器竊盜罪，│
 │    │上午10時許，在│，搭載田玟慧前往，由田│      │田玟慧  │處有期徒刑捌月。            │
 │    │高雄縣燕巢鄉義│玟慧在車上把風，丁○○│      │        │田玟慧共同犯攜帶兇器竊盜罪，│
 │    │大路旁        │下車，以客觀上足供兇器│      │        │處有期徒刑柒月。            │
 │    │              │使用之T 型扳手、螺絲扳│      │        │                            │
 │    │              │手，行竊車號X2-4293 號│      │        │                            │
 │    │              │自小客車（價值約1 萬5,│      │        │                            │
 │    │              │000 元），得手後將該車│      │        │                            │
 │    │              │開至高雄市○○區○○街│      │        │                            │
 │    │              │50號前棄置後離開。    │      │        │                            │
 ├──┼───────┼───────────┼───┼────┼──────────────┤
 │ 6  │於97年5 月5 日│丁○○駕駛車號不詳車輛│郭錦傳│丁○○、│丁○○共同犯攜帶兇器竊盜罪，│
 │    │上午8 時許，在│，搭載田玟慧前往，由田│      │田玟慧  │處有期徒刑捌月。            │
 │    │高雄縣橋頭鄉德│玟慧在車上把風，丁○○│      │        │田玟慧共同犯攜帶兇器竊盜罪，│
 │    │松村德松路32-4│下車，以客觀上足供兇器│      │        │處有期徒刑柒月。            │
 │    │號前          │使用之T 型扳手、螺絲扳│      │        │                            │
 │    │              │手，行竊車號783-NQ號營│      │        │                            │
 │    │              │業小客車（價值約4 萬元│      │        │                            │
 │    │              │），得手後，由田玟慧駕│      │        │                            │
 │    │              │駛原有車輛，丁○○駕駛│      │        │                            │
 │    │              │竊得之贓車，共同前往高│      │        │                            │
 │    │              │雄縣燕巢鄉○○路50號前│      │        │                            │
 │    │              │，欲拆除該車觸媒轉換器│      │        │                            │
 │    │              │，發現該車並無裝設，遂│      │        │                            │
 │    │              │拆下車上電瓶後，將該車│      │        │                            │
 │    │              │棄置，搭乘原車逃逸。  │      │        │                            │
 ├──┼───────┼───────────┼───┼────┼──────────────┤
 │ 7  │於97年5 月12日│丁○○駕駛車號不詳車輛│塗永龍│丁○○、│丁○○共同犯攜帶兇器竊盜罪，│
 │    │晚間9 時許，在│，搭載田玟慧前往，由田│      │田玟慧  │處有期徒刑捌月。            │
 │    │高雄縣大社鄉文│玟慧在車上把風，丁○○│      │        │田玟慧共同犯攜帶兇器竊盜罪，│
 │    │明路44 巷6號前│下車，以客觀上足供兇器│      │        │處有期徒刑柒月。            │
 │    │              │使用之T 型扳手、螺絲扳│      │        │                            │
 │    │              │手，行竊車號VC-9391號 │      │        │                            │
 │    │              │自小貨車（價值約5 萬元│      │        │                            │
 │    │              │），得手後，由田玟慧駕│      │        │                            │
 │    │              │駛原有車輛，丁○○駕駛│      │        │                            │
 │    │              │竊得之贓車，共同前往高│      │        │                            │
 │    │              │雄縣燕巢鄉○○路高鐵橋│      │        │                            │
 │    │              │下，拆除該車觸媒轉換器│      │        │                            │
 │    │              │後，棄置該車，搭乘原車│      │        │                            │
 │    │              │逃逸。                │      │        │                            │
 ├──┼───────┼───────────┼───┼────┼──────────────┤
 │ 8  │於97年5 月13日│丁○○駕駛車號不詳車輛│尤嘉宏│丁○○、│丁○○共同犯結夥、攜帶兇器竊│
 │    │凌晨4 時許，在│，搭載田玟慧、甲○○前│      │田玟慧、│盜罪，處有期徒刑捌月。      │
 │    │高雄縣大社鄉中│往，由田玟慧、甲○○在│      │甲○○  │田玟慧犯共同結夥、攜帶兇器竊│
 │    │山路63號前    │車上把風，丁○○下車，│      │        │盜罪，處有期徒刑柒月。      │
 │    │              │以客觀上足供兇器使用之│      │        │甲○○共同犯結夥、攜帶兇器竊│
 │    │              │T 型扳手、螺絲扳手，行│      │        │盜罪，累犯，處有期徒刑捌月。│
 │    │              │竊車號F5-9373 號自小貨│      │        │                            │
 │    │              │車（價值約7 萬元），得│      │        │                            │
 │    │              │手後，由甲○○駕駛原有│      │        │                            │
 │    │              │車輛，丁○○駕駛竊得之│      │        │                            │
 │    │              │贓車，共同前往高雄縣燕│      │        │                            │
 │    │              │巢鄉○○路高鐵橋下，拆│      │        │                            │
 │    │              │除該車觸媒轉換器、電瓶│      │        │                            │
 │    │              │後，棄置該車，搭乘原車│      │        │                            │
 │    │              │逃逸。                │      │        │                            │
 ├──┼───────┼───────────┼───┼────┼──────────────┤
 │ 9  │於97年5 月14日│丁○○駕駛懸掛HS-6680 │橋隆商│丁○○、│丁○○共同犯結夥、攜帶兇器竊│
 │    │晚間7 時許，在│號車牌（田玟慧所有，已│城    │田玟慧、│盜罪，處有期徒刑捌月。      │
 │    │高雄縣橋頭鄉成│報廢）之贓車，搭載田玟│      │甲○○、│田玟慧共同犯結夥、攜帶兇器竊│
 │    │功南路148 巷6 │慧、甲○○、郭慧琳前往│      │郭慧琳  │盜罪，處有期徒刑柒月。      │
 │    │弄巷道內      │，由田玟慧、郭慧琳在車│      │        │甲○○共同犯結夥、攜帶兇器竊│
 │    │              │上把風，丁○○、甲○○│      │        │盜罪，累犯，處有期徒刑捌月。│
 │    │              │下車，以客觀上足供兇器│      │        │郭慧琳共同犯結夥、攜帶兇器竊│
 │    │              │使用之鐵鏟，行竊水溝蓋│      │        │盜罪，累犯，處有期徒刑捌月。│
 │    │              │6個 （價值約7,200 元）│      │        │                            │
 │    │              │得逞。                │      │        │                            │
 ├──┼───────┼───────────┼───┼────┼──────────────┤
 │ 10 │於97年5 月15日│甲○○駕駛懸掛HS-6680 │橋隆商│田玟慧、│田玟慧共同犯結夥、攜帶兇器竊│
 │    │下午2 時許，在│號車牌（田玟慧所有，已│城    │甲○○、│盜罪，處有期徒刑柒月。      │
 │    │高雄縣橋頭鄉成│報廢）之贓車，搭載田玟│      │郭慧琳  │甲○○共同犯結夥、攜帶兇器竊│
 │    │功南路148 巷6 │慧、郭慧琳前往，由田玟│      │        │盜罪，累犯，處有期徒刑捌月。│
 │    │弄巷道內      │慧、郭慧琳於車上把風，│      │        │郭慧琳共同犯結夥、攜帶兇器竊│
 │    │              │甲○○下車，以客觀上足│      │        │盜罪，累犯，處有期徒刑捌月。│
 │    │              │供兇器使用之鐵鏟，行竊│      │        │                            │
 │    │              │水溝蓋4 個（價值約4,80│      │        │                            │
 │    │              │0元） 得逞。          │      │        │                            │
 └──┴───────┴───────────┴───┴────┴──────────────┘
附表二（無罪部分）：
 ┌──┬───────┬───────────┬───┬────┐
 │編號│犯罪時間、地點│竊盜方式及竊得財物    │被害人│被告    │
 ├──┼───────┼───────────┼───┼────┤
 │ 1  │於97年4 月中旬│丁○○駕駛車號不詳車輛│橋頭鄉│丁○○、│
 │    │某日凌晨2 時許│，搭載田玟慧、甲○○、│公所  │田玟慧、│
 │    │，在高雄縣橋頭│郭慧琳前往，由田玟慧、│      │甲○○、│
 │    │鄉○○路旁    │郭慧琳在車上把風，楊宗│      │郭慧琳  │
 │    │              │樺、甲○○下車，以客觀│      │        │
 │    │              │上足供兇器使用之鐵鏟，│      │        │
 │    │              │行竊水溝蓋4 個（價值約│      │        │
 │    │              │新臺幣1 萬元）得逞。  │      │        │
 ├──┼───────┼───────────┼───┼────┤
 │ 2  │於97年4 月22日│丁○○駕駛車號不詳車輛│溫仁德│丁○○、│
 │    │凌晨2 時許，在│，搭載田玟慧前往，由田│      │田玟慧  │
 │    │高雄縣橋頭鄉德│玟慧在車上把風，丁○○│      │        │
 │    │松村鐵道北路82│下車，以客觀上足供兇器│      │        │
 │    │號旁空地      │使用之T 型扳手、螺絲扳│      │        │
 │    │              │手，行竊車號ZR-4986 號│      │        │
 │    │              │自小貨車及4839-XK 號自│      │        │
 │    │              │小客車上之觸媒轉換器2 │      │        │
 │    │              │組（價值約2 萬2,000 元│      │        │
 │    │              │）得逞。              │      │        │
 ├──┼───────┼───────────┼───┼────┤
 │ 3  │於97年5 月5 日│丁○○駕駛車號不詳車輛│郭錦傳│甲○○、│
 │    │上午8 時許，在│，搭載田玟慧、甲○○、│      │郭慧琳（│
 │    │高雄縣橋頭鄉德│郭慧琳前往，由田玟慧、│      │公訴意旨│
 │    │松村德松路32-4│甲○○、郭慧琳在車上把│      │謂：與楊│
 │    │號前          │風，丁○○下車，以客觀│      │宗樺、田│
 │    │              │上足供兇器使用之T 型扳│      │玟慧共犯│
 │    │              │手、螺絲扳手，行竊車號│      │）      │
 │    │              │783-NQ號營業小客車（價│      │        │
 │    │              │值約4 萬元），得手後，│      │        │
 │    │              │由甲○○駕駛原有車輛，│      │        │
 │    │              │丁○○駕駛竊得之贓車，│      │        │
 │    │              │共同前往高雄縣燕巢鄉瓊│      │        │
 │    │              │招路50號前，欲拆除該車│      │        │
 │    │              │觸媒轉換器，發現該車並│      │        │
 │    │              │無裝設，遂拆下車上電瓶│      │        │
 │    │              │後，將該車棄置，搭乘原│      │        │
 │    │              │車逃逸。              │      │        │
 ├──┼───────┼───────────┼───┼────┤
 │ 4  │於97年5 月12日│丁○○駕駛車號不詳車輛│塗永龍│甲○○、│
 │    │晚間9 時許，在│，搭載田玟慧、甲○○、│      │郭慧琳（│
 │    │高雄縣大社鄉文│郭慧琳前往，由田玟慧、│      │公訴意旨│
 │    │明路44 巷6號前│甲○○、郭慧琳在車上把│      │謂：與楊│
 │    │              │風，丁○○下車，以客觀│      │宗樺、田│
 │    │              │上足供兇器使用之T 型扳│      │玟慧共犯│
 │    │              │手、螺絲扳手，行竊車號│      │）      │
 │    │              │VC-9391 號自小貨車（價│      │        │
 │    │              │值約5 萬元），得手後，│      │        │
 │    │              │由甲○○駕駛原有車輛，│      │        │
 │    │              │丁○○駕駛竊得之贓車，│      │        │
 │    │              │共同前往高雄縣燕巢鄉大│      │        │
 │    │              │學路高鐵橋下，拆除該車│      │        │
 │    │              │觸媒轉換器後，棄置該車│      │        │
 │    │              │，搭乘原車逃逸。      │      │        │
 ├──┼───────┼───────────┼───┼────┤
 │ 5  │於97年5 月13日│丁○○駕駛車號不詳車輛│尤嘉宏│郭慧琳（│
 │    │凌晨4 時許，在│，搭載田玟慧、甲○○、│      │公訴意旨│
 │    │高雄縣大社鄉中│郭慧琳前往，由田玟慧、│      │謂：與楊│
 │    │山路63號前    │甲○○、郭慧琳在車上把│      │宗樺、田│
 │    │              │風，丁○○下車，以客觀│      │玟慧、胡│
 │    │              │上足供兇器使用之T 型扳│      │健民共犯│
 │    │              │手、螺絲扳手，行竊車號│      │）      │
 │    │              │F5-9373 號自小貨車（價│      │        │
 │    │              │值約7 萬元），得手後，│      │        │
 │    │              │由甲○○駕駛原有車輛，│      │        │
 │    │              │丁○○駕駛竊得之贓車，│      │        │
 │    │              │共同前往高雄縣燕巢鄉大│      │        │
 │    │              │學路高鐵橋下，拆除該車│      │        │
 │    │              │觸媒轉換器、電瓶後，棄│      │        │
 │    │              │置該車，搭乘原車逃逸。│      │        │
 ├──┼───────┼───────────┼───┼────┤
 │ 6  │於97年5 月15日│丁○○駕駛懸掛HS-6680 │橋隆商│丁○○（│
 │    │下午2 時許，在│號車牌（田玟慧所有，已│城    │公訴意旨│
 │    │高雄縣橋頭鄉成│報廢）之贓車，搭載田玟│      │謂：與田│
 │    │功南路148 巷6 │慧、甲○○、郭慧琳前往│      │玟慧、胡│
 │    │弄巷道內      │，由田玟慧、郭慧琳在車│      │健民、郭│
 │    │              │上把風，丁○○、甲○○│      │慧琳共犯│
 │    │              │下車，以客觀上足供兇器│      │）      │
 │    │              │使用之鐵鏟，行竊水溝蓋│      │        │
 │    │              │4個 （價值約4,800 元）│      │        │
 │    │              │得逞。                │      │        │
 └──┴───────┴───────────┴───┴────┘
附錄本論罪科刑之法條全文：
刑法第321條：
犯竊盜罪而有左列情形之一者，處6月以上5年以下有期徒刑：
一、於夜間侵入住宅或有人居住之建築物、船艦，或隱匿其內而
    犯之者。
二、毀越門扇、牆垣或其他安全設備而犯之者。
三、攜帶兇器而犯之者。
四、結夥3 人以上而犯之者。
五、乘火災、水災或其他災害之際而犯之者。
六、在車站或埠頭而犯之者。
前項之未遂罰之。


司法院資訊處製作；財團法人民間司法改革基金會備份。
